Helton Quintans da Silva

Brasileiro, 30 anos Disponibilidade para viagens e mudança www.linkedin.com/in/heltonquintans Candeias | Jaboatão dos guararapes | PE

Tel.: +55 (81) 9.9722-7100 E-mail: helton.quit@gmail.com

DESENVOLVEDOR FRONT-END

RESUMO DE QUALIFICAÇÃO

Atuação no segmento da Tecnologia da Informação, certificado pelo SFPC® - Scrum Foundations Professional Certificate com experiência desenvolvendo e testando aplicações no ecossistema React utilizando Javascript, TypeScript e outras tecnologias aplicando princípios e boas práticas de UI/UX, Desenvolvimento e Testes de Softwares em ambientes com metodologia ágil (SCRUMe Kanban).

Atuação: Desenvolvimento de interfaces, Teste automatizados.

FORMAÇÃO ACADÊMICA

Graduando em Análise e desenvolvimento de sistemas. UCB - Universidade Católica de Brasília 2020-2023

Certificações:

SFPC® - Scrum Foundations Professional Certificate PTBR

Conhecimentos Específicos:

Sistemas Operacionais: Linux, IOS, Windows.

Metodologias: SCRUM e Kanban.

Testes: Jest, Testing library, Cypress.

Ferramentas: Next.js, React Query, React Hooks, HTML, CSS, SASS, SCSS, Styled Components, Tailwind CSS, Chakra UI, Ant Design, Prime React, Material UI, Postman, Axios, REST API, JWT, MirageJS, Jira, Confluence, Azure AD, GitHub, Git, SPA, Context API, Figma, Vite, Yarn, Visual Studio Code.

EXPERIÊNCIA PROFISSIONAL

JUSTA SOLUÇÕES FINANCEIRAS | Recife | PE | Jun/2023 a Atual

Empresa Privada | Fintech de soluções financeiras para pequenos e médios negócios do Brasil.

Desenvolvedor Front-End Pleno

- Atuação em um time ágil utilizando as metodologias SCRUM e Kanban.
- Responsável por manter e desenvolver e testar novas funcionalidades da conta justa, por exemplo: Cartão de crédito, Pix e QRCode, Extrato Bancário e muito mais.
- Garantia da qualidade de código e adesão às boas práticas de desenvolvimento.
- Transformação das necessidades do cliente em código funcional.
- Implementação de novas funcionalidades e refatoração das funcionalidades existentes.
- Criação de hooks para otimizar a performance e a manutenção do código.
- Utilização de JIRA e Confluence.
- Principais tecnologias usadas nos projetos: Next.js, React, Flutter, React-query, Sentry, Axios, Typescript, CI/CD, styled-components, chakra-ui.

NUVEM TECNOLOGIA | Cuiabá | MT | 2023 a Atual (4 meses)

Empresa Privada | Soluções para o agronegócio, sistemas com imagens via satélite e referência geoespacial, integrado com ERPs agrícolas para fazer exportação de milho, algodão e soja.

Desenvolvedor Front-End Pleno

- Atuação em um time ágil utilizando as metodologias SCRUM e Kanban.
- Responsável pelo desenvolvimento de um sistema de gerenciamento de arquivos persistidos na AWS S3, incluindo funcionalidades como upload, download, criação de diretórios, navegação entre diretórios e categorização por tags personalizadas.
- Garantia da qualidade de código e adesão às boas práticas de desenvolvimento.
- Transformação das necessidades do cliente em código funcional.
- Implementação de novas funcionalidades e refatoração das funcionalidades existentes.
- Criação de hooks para otimizar a performance e a manutenção do código.
- Tecnologias utilizadas: React, React Native, Google Maps API, GeoJSON, React-query, Axios, TypeScript, Google Earth KML, CI/CD, styled-components, Chakra UI, Ant Design, Recharts, Azure AD.

AEOLUS CLOUD | Recife | PE 2022 a 2023 (1 e 1 mês)

Empresa Privada | Empresa do setor de segurança, soluções de Inteligência Artificial (AI) e Internet das Coisas (IoT).

Desenvolvedor Front-End

- Atuação em um time ágil utilizando a metodologia SCRUM.
- Desenvolvimento de interfaces utilizando o ecossistema React, Typescript e Next.js como framework, além de Chakra UI e outras tecnologias.
- Criação de interfaces responsivas.
- Estruturação da esteira de automação de testes end-to-end com Cypress.
- Implementação de testes unitários com Jest.
- Utilização de ferramentas como Postman, Swagger e documentação.
- Experiência em RPA com Puppeteer.
- Configuração de ambientes Linux.

WATI | São Paulo | SP 2020 a 2021 (1 ano e 4 meses)

Empresa Privada / A WATI é uma empresa de prestação de serviços de TI e especializada na terceirização e gestão de projetos.

Analista de Testes e Qualidade

Atuação como membro de um time ágil, seguindo a metodologia SCRUM.

- Utilização da ferramenta TestLink para escrever e planejar casos de teste.
- Experiência em ferramentas de Gestão de Projetos Ágeis, como JIRA.
- Realização de testes funcionais manuais, empregando técnicas como Caixa Preta, Implantação e Exploratória.
- Execução de testes de implementação de novas funcionalidades.
- Estruturação e execução de testes regressivos para garantir a estabilidade do sistema.
- Automação de testes utilizando Robot Framework.
- Utilização de BDD, Gherkin e Cucumber para escrever cenários de teste.
- Realização de testes de API utilizando o Postman.
- Lidar com tickets nacionais e internacionais, garantindo uma cobertura adequada.

YANAK | PE | 2019 a 2020 (1 ano)

Empresa Privada | A Yanak é uma empresa privada que atua no segmento de alimentação e delivery.

Desenvolvedor Front-end freelancer

- Como desenvolvedor frontend, fui responsável por criar interfaces utilizando as tecnologias React e Next.is.
- No campo do backend, entreguei um chatbot com capacidade de processar linguagem natural, suportando nativamente 40 idiomas e 104 idiomas através da integração com BERT.

FORÇA AÉREA BRASILEIRA | 2011 a 2017 (6 anos)

Empresa Pública / A FAB atua no ramo aéreo das Forças Armadas do Brasil.

Assistente Administrativo

- Cobertura no atendimento a civis e militares para a garantia dos direitos assistenciais como Assistência, Assistência médico-hospitalar, Assistência pré-escolar, Auxílio natalidade, Auxílio Transporte e Declaração de Beneficiários.
- Publicação dos processos e seus desfechos em boletim oficial da FAB e no Diário Oficial da União.
- Cobertura da Prestação de Contas e Auditoria dos benefícios concedidos pela União.

INFORMAÇÕES COMPLEMENTARES | CURSOS E CONGRESSOS

- 2023 | TDC (The Developers Conference) Trilha Web e Front-end, presencial, Recife -PE
- 2021 | Curso Ignite RocketSeat
- 2020 | Fundamentos de Arquitetura de Sistemas Digital Innovation One.
- 2019 | Introdução ao ReactJS Digital Innovation One.
- 2019 | Introdução ao NodeJS com Express Digital Innovation One.
- 2019 | Introdução ao Git e GitHub Digital Innovation One.
- 2020 | Automação de Testes com Robot Framework básico Udemy.
- 2019 | Javascript Web moderna Cod3r.
- 2019 | TSPI Júlio de Lima.
- 2018 | Lógica de Programação Fuctura Tecnologia.